【裁判字號】    97,訴緝,133
【裁判日期】    970731
【裁判案由】    毒品危害防制條例
【裁判全文】
臺灣高雄地方法院刑事判決             97年度訴緝字第133號
公  訴  人  臺灣高雄地方法院檢察署檢察官
被      告  乙○○
                    （現於台灣高雄女子監獄執行中）
上列被告因毒品危害防制條例案件，經檢察官提起公訴（96年度
毒偵字第6180號、第5628號），被告於準備程序中就被訴事實為
有罪之陳述，經本院告知簡式審判程序之旨，並聽取被告與公訴
人之意見後，本院裁定進行簡式審判程序，判決如下：
    主  文
乙○○施用第一級毒品，處有期徒刑柒月。扣案含第一級毒品海
洛因之殘渣袋壹個，沒收銷燬。又施用第一級毒品，處有期徒刑
柒月。扣案第一級毒品海洛因壹小包（檢驗後淨重零點零參壹公
克）、含海洛因殘渣之吸管壹支，均沒收銷燬。又施用第二級毒
品，處有期徒刑參月。扣案鋁箔紙壹張，沒收之。應執行有期徒
刑壹年參月。扣案含第一級毒品海洛因之殘渣袋壹個、第一級毒
品海洛因壹小包（檢驗後淨重零點零參壹公克）、含海洛因殘渣
之吸管壹支，均沒收銷燬；扣案鋁箔紙壹張，沒收之。
    事  實
一、乙○○於民國94年間因施用毒品案件，經本院以94年度毒聲
    字第2163號裁定送觀察、勒戒後，認無繼續施用毒品之傾向
    ，於94年10月5 日觀察、勒戒執行完畢釋放出所，並由臺灣
    高雄地方法院檢察署檢察官以94年度毒偵字第7142、7165號
    為不起訴處分確定；又因施用毒品案件，經本院以96年度訴
    字第970 號判處有期徒刑10月、6 月，應執行有期徒刑1 年
    2 月確定。猶不知戒絕毒癮，明知海洛因及甲基安非他命分
    別係毒品危害防制條例第2 條第2 項第1 款及第2 款所分別
    明定之第一級毒品及第二級毒品，不得持有、施用，竟於觀
    察、勒戒執行完畢釋放後5 年內，(一)復基於施用第一級毒品
    海洛因之犯意，於96年6 月7 日晚間11、12時許，在不詳處
    所，以將第一級毒品海洛因摻入香菸中吸食之方式，施用第
    一級毒品海洛因1 次；(二)另基於施用第一級毒品海洛因之犯
    意，於96年7 月3 日晚間11、12時許（起訴書誤載為10時許
    ），在高雄市○○區○○路1505號14樓之5 住處，以將第一
    級毒品海洛因摻入香菸中吸食之方式，施用第一級毒品海洛
    因1 次；又基於施用第二級毒品甲基安非他命之犯意，於當
    日施用海洛因1 、20分鐘之後，在上開住所，以將第二級毒
    品甲基安非他命放置於鋁箔紙上點火燒烤吸食煙氣之方式，
    施用第二級毒品甲基安非他命1 次。嗣分別於96年6 月8 日
    3 時50分許，在高雄縣大寮鄉○○○路12號前，因駕駛未懸
    掛車牌之自小客車，經警方攔檢盤查，當場扣得第一級毒品
    海洛因1 小包（檢驗前淨重0.017 公克、檢驗後檢體用罄，
    僅餘殘渣袋1 個）、第二級毒品甲基安非他命1 包（檢驗前
    淨重0.225 公克、驗後淨重0.223 公克，持有第二級毒品部
    分，另行偵辦），並徵得其同意採集尿液送驗，結果呈嗎啡
    陽性反應；另於96年7 月4 日18時30分許，在高雄市○○區
    ○○路與興西路口，因形跡可疑，經警攔查，當場扣得第一
    級毒品海洛因1 小包（檢驗前淨重0.050 公克、檢驗後淨重
    0.031 公克）、含海洛因殘渣之吸管1 支，及鋁箔紙1 張，
    並徵得其同意採集尿液送驗，結果呈嗎啡及甲基安非他命陽
    性反應，始悉上情。
二、案經高雄縣政府警察局林園分局、高雄市政府警察局楠梓分
    局報請臺灣高雄地方法院檢察署檢察官偵查起訴。
    理  由
一、按被告乙○○所為係犯死刑、無期徒刑、最輕本刑為3 年以
    上有期徒刑以外之罪，其於準備程序中就被訴事實為有罪之
    陳述，經受命法官告知簡式審判程序之旨，並聽取公訴人、
    被告之意見後，本院合議庭認為適宜由受命法官獨任進行簡
    式審判程序，依刑事訴訟法第273 條之1 第1 項規定，裁定
    由受命法官獨任進行審判程序，合先敘明。
二、上揭事實，業據被告於本院審理時供承不諱，且被告於96年
    6 月8 日3 時50分許，及同年7 月4 日18時30分許，經警採
    集其尿液分別送檢驗之結果，分呈嗎啡陽性反應，及嗎啡與
    甲基安非他命陽性反應，有台灣檢驗科技股份有限公司KＺ00
    0000000000號濫用藥物尿液檢驗報告及代號與姓名對照表、
    高雄市立凱旋醫院A00000000 號濫用藥物尿液檢驗報告及楠
    梓分局偵查隊毒品案件編號與真實姓名對照表各1 紙附卷可
    稽。又警方於上揭時、地所分別扣得之疑似海洛因粉末2 小
    包（檢驗前淨重0.017 公克、檢驗後檢體用罄；檢驗前淨重
     0.050公克、檢驗後淨重0.031 公克），經檢驗結果，均呈
    第一級毒品海洛因陽性反應，有高雄市立凱旋醫院高市凱醫
    驗字第4645號、第4522號濫用藥物成品檢驗鑑定書2 份在卷
    可佐，另扣案吸管1 支，經檢驗結果，亦呈第一級毒品海洛
    因陽性反應，有高雄醫學大學附設中和紀念醫院0000-000號
    檢驗報告1 紙可按，並有尚未使用之鋁箔紙1 張扣案可憑。
    是被告之任意性自白核與事實相符，洵堪採為論罪科刑之依
    據。本案事證明確，被告上開施用毒品犯行，均堪以認定。
三、按觀察、勒戒或強制戒治執行完畢釋放後，5 年內再犯毒品
    危害防制條例第10條施用毒品之罪者，應依法追訴，毒品危
    害防制條例第23條第2 項定有明文。本件被告因施用毒品案
    件，經本院以94年度毒聲字第2163號裁定送觀察、勒戒後，
    認無繼續施用毒品之傾向，於94年10月5 日觀察、勒戒執行
    完畢釋放出所，並由臺灣高雄地方法院檢察署檢察官以94年
    度毒偵字第7142、7165號為不起訴處分確定，此有臺灣高雄
    地方法院檢察署刑案資料查註紀錄表、全國施用毒品案件紀
    錄表及臺灣高等法院被告前案紀錄表等件在卷可參，是被告
    於觀察、勒戒執行完畢釋放後，5 年內再犯本件施用毒品罪
    行，依前開法條之規定，應依法追訴，本院就被告本件施用
    毒品犯行，自得依法論罪科刑。
四、核被告就事實欄一、(一)所為，係犯毒品危害防制條例第10條
    第1 項之施用第一級毒品海洛因罪；就事實欄一、(二)所為，
    係犯毒品危害防制條例第10條第1 項之施用第一級毒品海洛
    因罪及同條第2 項之施用第二級毒品甲基安非他命罪。其持
    有第一級毒品海洛因及第二級毒品甲基安非他命之低度行為
    ，分別為施用第一級毒品海洛因及第二級毒品甲基安非他命
    之高度行為所吸收，不另論罪。又被告所犯施用第一級毒品
    海洛因之二罪及施用第二級毒品甲基安非他命之犯行，犯意
    各別，行為互殊，應予分論併罰。本院爰審酌被告經觀察、
    勒戒並處刑後，仍未能戒絕其毒癮而再次違犯施用毒品罪，
    量刑本不應從輕，惟念其犯後坦承犯行，態度良好，且施用
    毒品乃自戕一己之身體健康，並具有病患性人格之特質，行
    為本身對社會所造成之危害並非直接、鉅大，及其犯罪之動
    機、目的、手段等一切情狀，分別量處如主文所示之刑，並
    合併定其應執行之刑，以資懲儆。
五、查本件扣案之第一級毒品海洛因2 小包，經送驗結果，均呈
    海洛因陽性反應（檢驗前淨重0.017 公克、檢驗後檢體用罄
    ；檢驗前淨重0.050 公克、檢驗後淨重0.031 公克），業如
    前述，其中1 包雖因鑑定過程中將該等粉末全數用罄滅失，
    無庸再予宣告沒收銷燬；然其包裝該等粉末所用之殘渣袋1
    只，因與其上殘留之毒品難以析離，亦無析離實益，自應依
    毒品危害防制條例第18條第1 項前段規定，宣告沒收銷燬之
    ；另扣案之海洛因1 小包，及扣案已使用過之吸管1 支，經
    檢驗均呈海洛因陽性反應，亦如前述，足證其上殘留海洛因
    殘渣與之已無法完全析離，均應整體視為毒品，不問屬於犯
    人與否，均依毒品危害防制條例第18條第1 項前段之規定宣
    告沒收銷燬之；至鑑驗耗損之海洛因既已滅失，自無庸再予
    宣告沒收銷燬。扣案鋁箔紙1 張，經檢驗雖無毒品反應，有
    高雄醫學大學附設中和紀念醫院0000-000號檢驗報告1 份在
    卷可參，惟被告坦承係以將甲基安非他命放置於鋁箔紙上燒
    烤吸食煙氣之方式施用第二級毒品甲基安非他命，而被告亦
    坦承扣案該鋁箔紙為其所有，顯為其預備用以施用第二級毒
    品之用，爰依刑法第38條第1 項第2 款之規定宣告沒收之。
    另96年6 月8 日所查獲之扣案第二級毒品甲基安非他命1 包
    （檢驗前淨重0.225 公克、驗後淨重0.223 公克），為被告
    另案持有第二級毒品犯行之證物，且與被告當次施用第一級
    毒品海洛因之犯行並無直接相關，爰不予宣告沒收。
據上論斷，應依刑事訴訟法第273 條之1 第1 項、第299 條第1
項前段，毒品危害防制條例第10條第1 項、第2 項、第18條第1
項前段，刑法第11條、第51條第5 款、第38條第1 項第2 款，判
決如主文。
本案經檢察官甲○○到庭執行職務。
中    華    民    國    97    年    7     月    31    日
                  刑事第十三庭  法  官  郭宜芳
以上正本證明與原本無異。
如不服本判決應於收受本判決後10日內向本院提出上訴書狀，並
應敘述具體理由，如未敘述上訴理由者，應於上訴期間屆滿後20
日內補提理由書狀於本院（均須按他造當事人之人數附繕本）「
切勿逕送上級法院」。
                                書記官  李崑良
中    華    民    國    97    年    7     月    31    日
附錄本案論罪科刑法條全文：
毒品危害防制條例第10條
施用第一級毒品者，處 6 月以上 5 年以下有期徒刑。
施用第二級毒品者，處 3 年以下有期徒刑。


司法院資訊處製作；財團法人民間司法改革基金會備份。
